

\vspace{3.5em}
\noindent \begin{minipage}{\textwidth}
\stepcounter{mallinumber}
\noindent \textbf{Tüüpsõnamall \arabic{mallinumber}\,\vadja{tünke}}\\

\begin{sideways}
\begin{tabular}{l l}
muutvormimall & tunnused \\
\hline
\underline{tün}\,$\oplus$\,ke & \textsc{ sg nom } \\
\underline{tün}\,$\oplus$\,gä & \textsc{ sg gen } \\
\underline{tün}\,$\oplus$\,kä & \textsc{ sg par } \\
\underline{tün}\,$\oplus$\,käse & \textsc{ sg ill } \\
\underline{tün}\,$\oplus$\,gez & \textsc{ sg ine } \\
\underline{tün}\,$\oplus$\,gess & \textsc{ sg ela } \\
\underline{tün}\,$\oplus$\,gelle & \textsc{ sg all } \\
\underline{tün}\,$\oplus$\,gell & \textsc{ sg ade } \\
\underline{tün}\,$\oplus$\,gelt & \textsc{ sg abl } \\
\underline{tün}\,$\oplus$\,gessi & \textsc{ sg tra } \\
\underline{tün}\,$\oplus$\,gessaa & \textsc{ sg ter } \\
\underline{tün}\,$\oplus$\,geka & \textsc{ sg com } \\
\underline{tün}\,$\oplus$\,ged & \textsc{ pl nom } \\
\underline{tün}\,$\oplus$\,kije & \textsc{ pl gen } \\
\underline{tün}\,$\oplus$\,kiit & \textsc{ pl par } \\
\underline{tün}\,$\oplus$\,kiise & \textsc{ pl ill } \\
\underline{tün}\,$\oplus$\,kiiz & \textsc{ pl ine } \\
\underline{tün}\,$\oplus$\,kiiss & \textsc{ pl ela } \\
\underline{tün}\,$\oplus$\,kiille & \textsc{ pl all } \\
\underline{tün}\,$\oplus$\,kiill & \textsc{ pl ade } \\
\underline{tün}\,$\oplus$\,kiilt & \textsc{ pl abl } \\
\underline{tün}\,$\oplus$\,kiissi & \textsc{ pl tra } \\
\underline{tün}\,$\oplus$\,kiissaa & \textsc{ pl ter } \\
\underline{tün}\,$\oplus$\,kijka & \textsc{ pl com } \\
\end{tabular}
\end{sideways}
\captionof{table}{Tüüpsõnamall \arabic{mallinumber}\,\vadja{tünke} ekstraheeritud muutvormimallid.}
\label{tab:tüüpsõnamall-tünke}

\end{minipage}

 
\vspace{1em}
\noindent Tüüpsõnamall \vadja{tünke} ei hõlma teisi lekseeme vormi\-sõnastikus.
